臺灣高等法院臺中分院刑事判決　　　　　　　　　　九十二年度交上易字第七六號
　上訴人即被告　乙○○　男四十.
右上訴人因公共危險等案件，不服臺灣臺中地方法院中華民國九十一年十一月二十八
日第一審判決（民國九十一年度交易字第五六一號，起訴案號：臺灣臺中地方法院檢
察署民國九十一年度偵字第八七七七號、第一０七０二號），提起上訴，本院判決如
左：
      主      文
上訴駁回。
乙○○緩刑貳年。
      事實及理由
一、本案經本院審理結果，認第一審判決認事用法及量刑均無不當，應予維持，並引
    用第一審判決書記載之事實、證據及理由（如附件） 。
二、上訴人即被告乙○○在本院未提出其他有利之證據及辯解，其上訴無理由，應予
    駁回。
三、被告前未曾受有期徒刑以上刑之宣告，有臺灣高等法院被告全國前案紀錄表在卷
    可證，因一時失慮，偶罹刑典，事後坦承犯行，深具悔意，並已與被害人甲○○
    達成民事和解，經此刑之宣告後，應知警惕而無再犯之虞，本院認所宣告之刑以
    暫不執行為適當，併宣告緩刑二年，以啟自新。
四、據上論斷，應依刑事訴訟法第三百七十三條、第三百六十八條、刑法第七十四條
    第一款，判決如主文。
本案經檢察官丁○○到庭執行職務。
中      華      民      國      九十二      年    二    月    二十五    日
                                  臺灣高等法院臺中分院刑事第十庭
                                        審判長法  官  林  照  明
                                              法  官  蔡  名  曜
                                              法  官  王      銘
右正本證明與原本無異。
不得上訴。
                                              書記官  洪  麗  華
中      華      民      國      九十二   年       二      月    二十七  日
                                                                        Ｉ
附件
臺灣臺中地方法院刑事判決                        九十一年度交易字第五六一號
    公  訴  人  臺灣臺中地方法院檢察署檢察官
    被      告  乙○○  男  四十一歲（民國○○○年○○月○日生）
                        住台中縣梧棲鎮○○路○段三三０巷三七弄二號
                        身分證統一編號：Ｚ000000000號
    選任辯護人  楊銷樺律師
右列被告因公共危險等案件，經檢察官提起公訴 (九十一年度偵字第八七七七、一○
七○二號)本院判決如左：
    主  文
乙○○服用酒類，不能安全駕駛動力交通工具而駕駛，處有期徒刑參月，如易科罰金
以參佰元折算壹日；又因過失傷害人，處有期徒刑陸月，如易科罰金以參佰元折算壹
日。應執行有期徒刑捌月，如易科罰金以參佰元折算壹日。
    事  實
一、乙○○明知服用酒類至特定程度（呼氣酒精濃度達每公升○、五五毫克以上）即
    不能安全駕駛動力交通工具，於民國九十一年十一月八日下午四時許在台中縣大
    甲鎮○○○路旁飲用酒類後，其呼氣酒精濃度達每公升一、一七毫克已達不能安
    全駕駛動力交通工具之程度，仍於民國九十年十一月八日下午六時四十五分許，
    駕駛其所有車牌號碼Ｘ三—八一九二號自用小客車，沿台中縣龍井鄉○○路由南
    往北方向行駛。途經龍井鄉○○○路與中華路之閃黃燈路口時，原應注意汽車行
    駛時，駕駛人應注意車前狀況，並隨時採取必要之安全措施；又閃光黃燈表示「
    警告」，車輛應減速接近，注意安全，小心通過。而依當時情形，天候晴朗、光
    線充足、道路無障礙物、視距良好，又無其他不能注意之情事，竟能注意而因酒
    醉疏未注意前方路口適有丙○○駕駛六輪拼裝車、甲○○駕駛車牌號碼ＮＹ—八
    一四六號自用小客車，原沿台中縣龍井鄉○○○路，由東往西方向行駛，正停於
    該路口中央分隔島處等待通過之狀況，詎乙○○行經該閃光黃燈交岔路口未減速
    慢行，注意安全，小心通過，致發現時因煞車不及而撞及丙○○所駕上開車輛之
    左後側，使該車再撞向右側由甲○○所駕駛之上開車輛左後角，甲○○並因而受
    有腦震盪、顏面裂傷、頭皮裂傷、左眼動眼神經麻痺、眼瞼下垂之傷害。嗣因附
    近民眾報警而查獲，經警測試其呼氣酒精濃度達每公升一、一七毫克，而查獲上
    情。
二、案經甲○○告訴由台中縣警察局烏日分局報告檢察官偵查起訴。
    理  由
一、右揭犯罪事實，業據被告乙○○於警訊及偵審中坦承不諱，核與告訴人甲○○、
    證人丙○○於警訊及偵查中指訴及證述情節相符，並有道路交通事故調查報告表
    一紙、現場照片十四張附卷可稽。告訴人甲○○確係因本件車禍受傷，亦有診斷
    證明書一紙在卷可憑。被告於警查獲時酒精濃度高達一‧一七ＭＧ／Ｌ，有童綜
    合醫院急診生化檢驗單一紙在卷可參，依醫學統計，該濃度已足使人精神錯亂、
    平衡感受損、言詞不清、定向力障礙、感覺障礙，足見其當時確實已達不能安全
    駕駛動力交通工具之程度。再按汽車行駛時駕駛人應注意車前狀況，並隨時採取
    必要之安全措施，又飲酒後吐氣所含酒精成份超過每公升○、二五毫克以上者，
    不得駕車，又閃光黃燈表示「警告」，車輛應減速接近，注意安全，小心通過。
    道路交通安全規則第九十四條第三項、第一百十四條第二款、道路交通標誌標線
    號誌設置規則第二百十一條分別定有明文。被告駕車自應注意上述道路交通安全
    規定，且依當時情狀，又無不能注意之情形，竟疏未注意為之，以致肇事，致告
    訴人受傷，被告應有過失。況本件經送請台灣省台中縣區行車事故鑑定委員會鑑
    定肇事責任後，亦認「乙○○酒精濃度過量駕駛自小客車未減速慢行，未注意車
    前狀況，為肇事原因。丙○○、甲○○均無肇事因素」，有台灣省台中縣區車輛
    行車事故鑑定委員會九十一年八月八日中縣鑑字第九一○三七五號函文一紙附卷
    可參。再經送請覆議後，仍同此認定，亦有台灣省車輛行車事故覆議鑑定委員會
    九十一年十月二日府覆議字第九一一九六五號函文一紙在卷可憑，被告過失益臻
    明確。且其過失與告訴人所受傷害間具有相當因果關係，本件事證明確，被告過
    失傷害及醉態駕駛之犯行均堪以認定。
二、核被告所為，係犯刑法第一百八十五條之三不能安全駕駛動力交通工具而駕駛、
    同法第二百八十四條第一項之過失傷害罪。被告為汽車駕駛人，酒醉駕車，因而
    致人受傷，依法應負刑事責任，所犯過失傷害罪部分，應依道路交通管理處罰條
    例第八十六條第一項之規定，加重其刑。被告所犯上開二罪，犯意各別，構成要
    件不同，應予分論併罰。爰審酌被告之過失程度、被害人所生危害不輕、被告犯
    後坦承犯行，態度尚稱良好，惟尚未與被害人和解等一切情狀，分別量處如主文
    所示之刑，並定其應執行刑及分別諭知易科罰金之折算標準。
據上論斷，應依刑事訴訟法第二百九十九條第一項前段、道路交通管理處罰條例第八
十六條第一項、刑法第一百八十五條之三、第二百八十四條第一項前段、第四十一條
第一項前段、第五十一條第五款，罰金罰鍰提高標準條例第一條前段、第二條，判決
如主文。
中      華      民      國    九十一    年     十一     月    二十八    日
                              臺灣臺中地方法院交通法庭
                                  法    官    許  金  樹
右正本證明與原本無異。
如不服本判決，應於判決送達後十日內，向本院提出上訴狀。
                                          書記官
中      華      民      國    九十一    年     十一     月    二十八    日
附錄論罪科刑法條：
刑法第一百八十五條之三：服用毒品、麻醉藥品、酒類或其他相類之物，不能安全駕
駛動力交通工具而駕駛者，處一年以下有期徒刑、拘役或三萬元以下罰金。
刑法第二百八十四條第一項：因過失傷害人者，處六月以下有期徒刑、拘役或五百元
以下罰金。致重傷者，處一年以下有期徒刑、拘役或五百元以下罰金。
